【裁判字號】    99,交上易,1172
【裁判日期】    991116
【裁判案由】    公共危險
【裁判全文】
臺灣高等法院臺中分院刑事判決      99年度交上易字第1172號
上  訴  人
即  被  告  丙○○
上列上訴人因公共危險案件，不服臺灣臺中地方法院99年度交易
字第370號中華民國99年6月14日第一審判決（起訴案號：臺灣臺
中地方法院檢察署99年度偵字第9476號），提起上訴，本院判決
如下：
    主  文
上訴駁回。
    犯罪事實
一、丙○○前於民國（下同）92年間，因肇事逃逸、傷害等案件
    ，經臺灣臺中地方法院判處有期徒刑7月、4月，應執行有期
    徒刑10月確定；復於92年間，因施用毒品案件，經臺灣臺中
    地方法院判處有期徒刑10月確定，並與前揭判決所處之刑定
    應執有期徒刑1年7月確定，甫於94年7月31日縮刑期滿執行
    完畢；再於96年間，因酒後駕車之公共危險罪案件，經臺灣
    臺中地方法院以96年度中交簡字第1893號判決判處拘役55日
    確定，另因施用毒品案件，經臺灣臺中地方法院判判處有期
    徒刑1年確定；上開2案件所處之刑經臺灣臺中地方法院分別
    減刑為拘役27日、有期徒刑6月確定，並於97年1月28日易科
    罰金執行完畢。詎其猶不知警惕，於99年4月10日下午6時許
    ，在臺中縣霧峰鄉○○村○○○路住處，飲用含酒精成分之
    鋁罐啤酒7、8罐後，已達不能安全駕駛動力交通工具之程度
    ，仍於同日晚間9時許，貿然騎乘車牌號碼X3-9069號自用小
    貨車上路，沿臺中縣霧峰鄉○○路由美群橋往吉峰西路方向
    行駛。嗣於同日晚間9時31分許，行經與錦州路346巷口之交
    叉路口欲左轉時，適有甲○○所騎乘之車牌號碼P2J-277號
    重型機車，沿臺中縣錦州路由吉峰西路往美權橋方向直行行
    駛，於通過前開路口時，丙○○因不勝酒力而使其操縱車輛
    能力降低，未讓甲○○所騎乘前開機車之直行車輛先行，竟
    逕行左轉，因而撞擊甲○○所騎乘之上開重型機車，致甲○
    ○致人車倒地，因而受有左膝多處撕裂傷、雙膝擦挫傷、雙
    肘擦挫傷、左足擦傷、左踝挫傷等傷害（傷害部分，已與甲
    ○○達成和解，另由臺灣臺中地方法院於99年7月22日以99
    年度交易字第370號判決公訴不受理確定）。嗣經警據報前
    往處理，並於同日晚間10時18分許在臺中縣仁愛醫療財團法
    人大里仁愛醫院測得丙○○呼氣所含酒精濃度高達每公升0.
    91毫克，始悉上情。
二、案經臺中縣警察局霧峰分局報告臺灣臺中地方法院檢察署檢
    察官偵查起訴。
    理   由
一、按被告以外之人於審判外之陳述，雖不符合前四條（即刑事
    訴訟法第159條之1至159條之4）之規定，而經當事人於審判
    程序同意作為證據，法院審酌該言詞陳述或書面陳述作成之
    情況，認為適當者，亦得為證據。當事人、代理人或辯護人
    於法院調查證據時，知有第159條第1項之情形，而未於言詞
    辯論終結前聲明異議者，視為有前項之同意，刑事訴訟法第
    159條之5定有明文。經查本件公訴人、被告於本件言詞辯論
    終結前均未就被告以外之人於審判外之陳述聲明異議，本院
    審酌該言詞或書面之陳述作成之情況，認為適當得為證據，
    先此敘明。
二、訊據上訴人即被告（下稱被告）丙○○就上開事實坦承不諱
    ，復經證人甲○○於警詢時及偵查中指述明確，並有臺中縣
    消防局救護紀錄表、臺中縣警察局霧峰分局對被告所為之道
    路交通事故當事人酒精測定紀錄表、汽機車駕駛人酒後生理
    協調平衡檢測紀錄表、刑法第185條之3案件測試觀察紀錄表
    、道路交通事故現場圖、道路交通事故調查報告表（一）、
    （二）、證人甲○○受有前揭傷害之仁愛醫療財團法人大里
    仁愛醫院診斷證明書各1份、臺中縣警察局舉發違反道路交
    通管理事件通知單影本2份及肇事現場照片12張在卷可憑，
    是被告自白核與事實相符，足堪採信。本案事證明確，被告
    犯行堪以認定，應予依法論科。
三(一)核被告所為，係犯刑法第185條之3之服用酒類不能安全駕駛
    動力交通工具而駕駛罪。被告前因肇事逃逸、傷害等案件，
    經臺灣臺中地方法院判處有期徒刑7月、4月，應執行有期徒
    刑10月確定；復於92年間，因施用毒品案件，經臺灣臺中地
    方法院判處有期徒刑10月確定，並與前揭判決所處之刑定應
    執有期徒刑1年7月確定，甫於94年7月31日縮刑期滿執行完
    畢；再於96年間，因酒後駕車之公共危險罪案件，經臺灣臺
    中地方法院以96年度中交簡字第1893號判決判處拘役55日確
    定，另因施用毒品案件，經臺灣臺中地方法院判判處有期徒
    刑1年確定；上開2案件所處之刑經臺灣臺中地方法院分別減
    刑為拘役27日、有期徒刑6月確定，並於97年1月28日易科罰
    金執行完畢等情，有臺灣高等法院被告前案紀錄表、刑案資
    料查註紀錄表各1份附卷可稽，其受有期徒刑執行完畢後，5
    年以內故意再犯本案有期徒刑以上之酒醉駕車罪，為累犯，
    應依刑法第47條第1項之規定，加重其刑。
  (二)被告上訴意旨略稱：其這次真的懺悔，請求再一次機會，目
    前景氣不好，無固定工作，小孩於99年6月18日出生，有出
    生證明可證，又多了負擔，請求判輕一點及分期支付罰款云
    云，並提出出生證明書1份為憑。惟按刑罰之量定，屬法院
    自由裁量之職權行使，應審酌刑法第57條所列各款事由及一
    切情狀，為酌量輕重之標準，並非漫無限制；在同一犯罪事
    實與情節，如別無其他加重或減輕之原因，下級審法院量定
    之刑，亦無過重或失輕之不當情形，則上級審法院對下級審
    法院之職權行使，原則上應予尊重，最高法院著有85年度臺
    上字第2446號裁判意旨可資參照。原審依據上述理由，適用
    刑法第185條之3、第47條第1項、第41條第1項前段，刑法施
    行法第1條之1第1項、第2項，並審酌被告前已因酒醉駕車之
    公共危險案件經法院判處罪刑之前科素行，其仍不知悛悔警
    惕，再為本案酒醉駕車之犯行，顯見其對駕駛之事缺乏謹慎
    處理之態度，明知酒精成分對人之意識能力具有不良影響，
    酒後駕車對一般往來之公眾及駕駛人本身皆具有高度之危險
    性，既漠視自身安危，尤枉顧公眾安全，於服用酒類，酒後
    呼氣酒精濃度達每公升0.91毫克，已處於不能安全駕駛動力
    交通工具之狀態仍駕駛自用小客車行駛於道路，顯已對整體
    交通安全危害甚大，惟衡諸證人甲○○所受之傷害程度，及
    被告犯後已坦承犯行，並願意賠償證人甲○○損失以達成和
    解，其犯後態度尚稱良好等一切情狀，量處如有期徒刑4月
    ，並諭知易科罰金之折算標準。核其認事用法俱無不當，量
    刑尚稱允洽。再者，被告陳稱其子甫出生，且目前工作不穩
    定云云，縱若屬實，惟此不僅不得作為其酒後駕車之藉口，
    亦無從作為其犯本案之醉態駕駛公共危險案件有何足堪憫恕
    而得依刑法第59條酌量減輕其刑之理由。況被告所犯酒後駕
    車之公共危險罪行，嚴重威脅道路交通往來安全，犯罪所生
    具體危害不容輕忽，如非確有不得已之特殊事由，實不宜率
    予輕縱。而被告復有上開因酒醉駕駛交通工具之公共危險案
    件之前科紀錄，已如前述，卻仍不知警省悔悟，戒慎約束自
    己之行為，猶恣意復行酒後駕車，是本案自應量處較上揭前
    案為重之刑罰，俾能充分獲致刑罰執行之警惕教化功能，惕
    勵被告能幡然悔悟，徹底戒絕酒駕之惡習。又被告另請求分
    期支付罰款云云，然此有關易科罰金之執行方式，係判決確
    定後檢察官執行之問題，尚非本院得以審究。綜上，本院認
    被告上訴為無理由，自應予以駁回。
據上論斷，應依刑事訴訟法第368條，判決如主文。
本案經檢察官乙○○到庭執行職務。
中    華    民    國    99    年    11    月    16    日
          刑事第十庭      審判長法  官  江  錫  麟
                                法  官  周  瑞  芬
                                法  官  陳      葳
以上正本證明與原本無異。
不得上訴。
                                書記官  王  朔  姿
中    華    民    國    99    年    11    月    16    日

司法院資訊處製作；財團法人民間司法改革基金會備份。
